# 联营合营企业的权益法核算与合并报表模拟权益法的区别

提问人：a1139156286 时间：2017-03-30 22:42:07
求教，对联营、合营企业的长期股权投资后续计量所采用的权益法核算，与编制合并报表时模拟权益法调整对子公司的长期股权投资，两者是不是不完全相同的。 区别主要是对于除净损益、利润分配、其他综合收益变动以外的其他权益变动的处理，联营合营企业的权益法核算是计入"资本公积-其他资本公积“，而模拟权益法调整时是计入对应的权益科目的。 例如，对于专项储备的变动，联营合营企业的后续计量是计入"资本公积-其他资本公积“，子公司的模拟权益法调整是计入"专项储备"。 对于可转债中包含的权益成分，联营合营企业的后续计量是计入"资本公积-其他资本公积“，子公司的模拟权益法调整是计入"其他权益工具"。 对于权益结算的股份支付，联营合营企业的后续计量是计入"资本公积-其他资本公积“，子公司的模拟权益法调整是计入"资本公积-其他资本公积"。
这样子，子公司哪个权益科目变动了，其归属于母公司的部分也能在合并报表上的对应科目体现。 请问这样的理解对吗？

回答人：chenyiwei
1 、编制合并报表时对子公司的模拟权益法调整只是一种可供选择的中间方法，也完全可以直接在成本法计量的基础上编制合并报表。很多情况下成本法下的直接合并抵销更为简单。 2 、你理解的“两种权益法的差异”实际上是不存在的。这是因为你对联营合营企业的权益法核算的理解还停留在 2006 版准则的阶段，实际上后续很多内容都已有修改，变成了你说的“子公司的模拟权益法调整”中的样子，也就是没有差异了。